【裁判字號】    89,易緝,36
【裁判日期】    891009
【裁判案由】    贓物
【裁判全文】
台灣新竹地方法院刑事判決                八十九年度易緝字第三六號
    公  訴  人  臺灣新竹地方法院檢察署檢察官
    被      告  甲○○
右列被告因贓物案件，經檢察官提起公訴（八十八年度偵字第二三號），本院判決如
左：
    主  文
甲○○收受贓物，累犯，處有期徒刑壹年，應於刑之執行前，令入勞動場所強制工作
參年，扣案之標號「ＳＮＬＩＮ」之鑰匙壹支沒收。
    事  實
一、甲○○前於民國八十二年間因贓物罪，經本院判處有期徒刑六月，八十四年一月
    十日易科罰金執行完畢；於八十三年間再犯贓物罪，經台灣桃園地方法院判處有
    期徒刑三月，於八十三年五月十九日羈押其滿執行完畢；八十四年又因犯竊盜罪
    ，經本院判處有期徒刑四月確定八十五年六月十三日執行完畢；八十五年間再因
    竊盜，經本院判處有期徒刑七月確定，八十六年六月十九日縮刑期滿執行完畢，
    顯有犯罪習慣，猶不知悔改，明知車牌號碼為ＪＶ－四四五一號自用小客車為來
    路不明之贓車（為乙○○所有，於八十七年十二月六日上午十一時許在新竹市○
    ○路果菜市場外失竊），竟仍於八十七年十二月十七日上午七時三十分，在新竹
    縣竹北市老人會館前，自真實姓名不詳綽號「阿明」之男子處收受上開自用小客
    車及鑰匙乙支，供己代步使用。嗣於八十七年十二月十七日十三時，在新竹縣芎
    林鄉區○○村，為警當場查獲甲○○駕駛上開自用小客車，因而查
    獲上情，並扣得甲○○所有，用以駕駛贓車之標號「ＳＮＬＩＮ」之鑰匙乙支。
二、案經新竹縣警察局竹東分局報請台灣新竹地方法院檢察署檢察官偵查起訴。
    理  由
一、右開事實訊據被告甲○○固不否認於右揭時、地向自真實姓名不詳之「阿明」處
    收受被害人乙○○失竊之自用小客車，為矢口否認有收受贓物之故意，辯稱伊有
    點懷疑該車之來源，但並不知情該車為贓車云云。惟查，上開自用小客車為乙○
    ○所有並於八十七年十二月六日上午十一時許在新竹市○○路果菜市場外失竊，
    業據被害人乙○○於警訊中證述屬實，並有車輛查詢紀錄表及贓證物品認領保管
    收據各一紙在卷可稽。再查，被告自承並未向「阿明」者索取行車執照，且不知
    「阿明」者之真實姓名年籍聯絡方法，有違一般借得正當來源財物之常理。再被
    告因不知「阿明」者之聯絡方法，顯與「阿明」者並不熟悉。而被告借得之車輛
    ，苟非贓車，「阿明」者豈有輕易將自用小客車借予交情不深之被告，並且借用
    後不聞不問？而被告亦坦承伊對於此一有違常情之現象並未加以質疑，且未向「
    阿明」者索取行車執照，並毫不猶豫加以使用，顯然其明知該車為來路不明之贓
    車，始未加以質疑。被告辯稱不知情上開自用小客車為贓車云云，顯為卸責之詞
    ，不足採信。
二、核被告所為，係犯刑法第三百四十九條第一項之收受贓物罪。被告前於八十五年
    間再因竊盜，經本院判處有期徒刑七月確定，八十六年六月十九日縮刑期滿執行
    完畢，有台灣新竹地方法院檢察署刑案查註記錄表及台灣高等法院之被告全國前
    案記錄各一紙為證，五年以內再犯本件有期徒刑以上之罪，為累犯，依刑法第四
    十七條規定加重其刑。爰審酌被告多次前科竊盜及贓物罪前科，品行不良，因貪
    念，明知為贓物仍收受使用，造成被害人更不易尋回失物之損害暨被害人之車輛
    價值所受之損害等一切情狀，量處如主文所示之刑。又查被告於八十二年間因贓
    物罪，經本院判處有期徒刑六月，因通緝未到案執行直至八十四年一月十日始易
    科罰金執行完畢；於八十三年間再犯贓物罪，經台灣桃園地方法院判處有期徒刑
    三月，於八十三年五月十九日羈押其滿執行完畢；八十四年又因犯竊盜罪，經本
    院判處有期徒刑四月確定，八十五年六月十三日執行完畢；八十五年間再因竊盜
    ，經本院判處有期徒刑七月確定，八十六年六月十九日縮刑期滿執行完畢。被告
    自八十二年起至八十六年止，每年均涉犯贓物罪或竊盜罪，進出監獄多次，其於
    執行完畢一年餘又再犯本件贓物罪嫌，其顯有犯罪之習慣，應於刑之執行前，令
    入勞動場所，強制工作。扣案之鑰匙乙支，為「阿明」者移轉被告所有且係供犯
    罪所用之物，業據被告供承在卷，併予宣告沒收。
據上論結，應依刑事訴訟法第二百九十九條第一項前段，刑法第三百四十九條第一項
、第四十七條、第三十八條第一項第二款、竊盜犯贓物犯保安處分條例第三條第一項
第一款、第四條，罰金罰鍰提高標準條例第一條前段，判決如主文。
本案經檢察官羅雪梅到庭執行職務。
中      華      民      國    八十九    年      十      月      九      日
                                     台灣新竹地方法院刑事第二庭
                                         法  官  黃小珮
右正本證明與原本無異。
如不服本判決，應於判決送達後十日內向本院提出上訴狀( 應附繕本 )，上訴於
臺灣高等法院。
                                         書記官  江靜玲
中      華      民      國    八十九    年      十      月      九      日
附錄法條：刑法第三百四十九條第一項
收受贓物者，處三年以下有期徒刑、拘役或五百元以下罰金。


司法院資訊處製作；財團法人民間司法改革基金會備份。
